臺灣嘉義地方法院刑事判決
111年度簡上字第31號
上  訴  人  
即  被  告  吳國聖


上列上訴人即被告因家暴傷害等案件，不服本院中華民國110年1
2月27日110年度朴簡字第335號第一審刑事簡易判決（起訴案號
：110年度偵字第9193號），提起上訴，本院管轄之第二審合議
庭判決如下：
    主  文
上訴駁回。
吳國聖緩刑貳年，緩刑期間付保護管束，並禁止對甲○○實施家庭
暴力。
    事實及理由
一、吳國聖與甲○○為叔侄，同住於嘉義縣○○鄉○○村○○000號之1，
    屬家庭暴力防治法第3條第4款所定之家庭成員。吳國聖於民
    國110年4月2日17時40分許，因住處巷口停車位使用之事，
    與甲○○發生爭執，竟基於傷害之犯意，先徒手與甲○○互毆，
    再持長木棍與持球棒之甲○○相互揮擊，並於擊落甲○○所持球
    棒後，續持長木棍揮打甲○○，致甲○○受有腦震盪、頭皮撕裂
    傷、前胸背鈍挫傷、頭部外傷、顏面及肢體多處擦傷及挫傷
    、胸壁及軀幹挫傷、右肩擦傷等傷害（吳國聖受傷部分，未
    據告訴）。另於同日17時47分許，持上開長木棍敲打甲○○所
    有、車牌號碼000-0000號自用小客車車尾部分，致該車後擋
    風玻璃破損，足生損害於甲○○。
二、案經甲○○訴由臺灣嘉義地方檢察署檢察官偵查起訴。
    理    由
壹、程序部分
一、本判決參考司法院107年3月28日「刑事判決精簡原則」製作
    。
二、本判決所引用之證據，均經當事人同意有證據能力（見本院
    卷第53、85、86頁），並經本院於審判期日裁定均具有證據
    能力（見本院卷第86、91頁），先予敘明。
貳、認定犯罪事實所憑之證據及理由
一、上揭犯罪事實，業據被告吳國聖於檢察事務官詢問時供述明
    確（見他卷第105之1頁反面），並於本院審理時自白認罪（
    見本審卷第85頁），復有長庚醫療財團法人嘉義長庚紀念醫
    院110年4月9日診斷證明書影本、天主教中華聖母修女會醫
    療財團法人天主教聖馬爾定醫院110年4月7日乙種診斷證明
    書影本、臺灣嘉義地方檢察署檢察事務官勘查報告、本院11
    0年度家護字第264號民事裁定各1份；告訴人甲○○傷勢照片2
    4張、監視器錄影畫面截圖22張（見他卷第8至26、66-101、
    110-114頁）附卷足憑，被告任意性自白核與事實相符，自
    可採為論罪科刑之依據，本案事證明確，被告犯行洵堪認定
    ，應依法論科。
二、論罪及駁回上訴之說明
  ㈠家庭暴力防治法所稱家庭暴力，係指家庭成員間實施身體、
    精神或經濟上之騷擾、控制、脅迫或其他不法侵害之行為；
    而家庭暴力罪，則係指家庭成員間故意實施家庭暴力行為而
    成立其他法律所規定之犯罪，家庭暴力防治法第2條第1款、
    第2款分別定有明文。被告與告訴人為叔姪，此經被告供述
    在卷（見本審卷第89頁），其等自屬家庭暴力防治法第3條
    第4款所定家庭成員。被告對告訴人為本案傷害犯行，核屬
    家庭成員間故意實施身體上不法侵害之行為，即為家庭暴力
    防治法第2條第1款之家庭暴力，且構成刑法上之傷害罪，然
    因家庭暴力防治法並無罰則規定，自應依刑法傷害罪章之規
    定論罪。
  ㈡核被告所為，各係犯刑法第277條第1項之傷害罪、同法第354
    條之毀損他人物品罪。被告所犯上開2罪間，犯意各別，行
    為互殊，侵害法益不同，應予分論併罰。
  ㈢原審以被告所為傷害、毀損犯行事證明確，並審酌被告⑴前曾
    因傷害案件經法院判處罪刑確定之素行；⑵僅因停車糾紛，
    而持長木棍與告訴人互毆，並毀損告訴人所有自用小客車後
    擋風玻璃之動機、手段，及告訴人所受傷勢、財物損害程度
    ；⑶犯後未能與告訴人和解並賠償損害等一切情狀，就傷害
    罪、毀損他人物品罪各量處有期徒刑3月、拘役30日，並均
    諭知以新臺幣（下同）1000元折算1日之易科罰金折算標準
    。核其認事用法及量刑均無不當，應予維持。關於刑之量定
    ，係實體法上賦予法院職權裁量之事項，倘無逾越法律規定
    之範圍，或濫用裁量權限之情形，即不得任意指摘為違法。
    本院審酌原判決就被告之犯罪情節及科刑部分之量刑基礎，
    已於理由欄內具體說明，顯已斟酌刑法第57條各款事由，並
    基於刑罰目的性之考量、刑事政策之取向以及行為人刑罰感
    應力之衡量等因素而為刑之量定，係以行為人責任為基礎，
    並未逾越法定刑度，亦無違背公平正義之精神，客觀上不生
    量刑失出失入之恣意為之情形。被告上訴指摘原審判決量刑
    過重，核非可採，應予駁回（關於被告與告訴人於本院審理
    時另經本院朴子簡易庭民事調解處調解成立部分，另見後述
    緩刑之說明）。
三、查被告前未曾因故意犯罪受有期徒刑以上刑之宣告，有臺灣
    高等法院被告前案紀錄表附卷可佐。被告犯後坦承犯行，且
    在上訴後，已於111年4月14日在本院朴子簡易庭民事調解處
    ，就因本案所生之侵權行為損害賠償事件調解成立，並已給
    付12萬元完畢等情，有本院111年度朴簡調字第35號調解筆
    錄、附帶民事訴訟起訴狀、嘉義縣鹿草鄉農會匯款申請書等
    件影本各1份（見本審卷第63-70、95頁）。堪認被告已有悔
    意，經此偵、審程序及刑之宣告，當知所警惕，信無再犯之
    虞，本院認所宣告之刑以暫不執行為適當，爰依刑法第74條
    第1項第1款規定，宣告緩刑2年，以啟自新。併依家庭暴力
    防治法第38條第1項規定，諭知被告在緩刑期內應付保護管
    束。另因被告之母即為告訴人之祖母，雙方血緣關係甚近，
    日後不免再因家族事務而有所往來，為避免其等往後互動時
    另因意見不合而再生憾事，爰依家庭暴力防治法第38條第2
    項第1款規定，命被告於保護管束期間內禁止對告訴人實施
    家庭暴力。末按，受保護管束人違反第2項保護管束事項情
    節重大者，撤銷其緩刑之宣告，家庭暴力防治法第38條第5
    項已有明文。是被告自應切實遵守前揭事項，以免遭撤銷緩
    刑宣告，併此敘明。
據上論斷，應依刑事訴訟法第455條之1第1項、第3項、第368條
，判決如主文。
本案經檢察官吳咨泓聲請簡易判決處刑，檢察官廖俊豪到庭執行
職務。
中　　華　　民　　國　　111 　年　　5 　　月　　31　　日
                  刑事第五庭  審判長法  官  張志偉
                                    法  官  郭振杰
                                    法  官  陳盈螢
上列正本證明與原本無異。
本件不得上訴。
中　　華　　民　　國　　111 　年　　5 　　月　　31　　日
                                    書記官  陳孟瑜
附錄本案論罪科刑法條：
中華民國刑法第277條、第354條
刑法第277條
傷害人之身體或健康者，處五年以下有期徒刑、拘役或五十萬元
以下罰金。
犯前項之罪，因而致人於死者，處無期徒刑或七年以上有期徒刑
；致重傷者，處三年以上十年以下有期徒刑。
第354條
毀棄、損壞前二條以外之他人之物或致令不堪用，足以生損害於
公眾或他人者，處二年以下有期徒刑、拘役或一萬五千元以下罰
金。